---
title: "Starbucks - TidyTuesday"
author: "Muhammad Yusuf Ibrahim"
date: '2022-04-29'
output: html_document
---

```{r setup, include=FALSE}
knitr::opts_chunk$set(echo = TRUE)
```

# Data Tranformation

Data yang digunakan pada projek ini merupakan data *Starbucks Coffee Company Beverage Nutrition Information* yang bersumber dari TidyTuesday (https://github.com/rfordatascience/tidytuesday/blob/master/data/2021/2021-12-21/readme.md).

## Importing Data

Pada kesempatan kali ini untuk *importing* data menggunakan *library* `readr`.
```{r}
library(readr)
```

Fungsi yang digunakan dari *library* `readr` adalah `read_csv` untuk mengimpor data dengan ekstensi CSV dari halaman github tidytuesday.
```{r}
sbux <- readr::read_csv('https://raw.githubusercontent.com/rfordatascience/tidytuesday/master/data/2021/2021-12-21/starbucks.csv')
```
## Data Preparation

```{r}
library(dplyr)
```

```{r}
glimpse(sbux)
```
Deskripsi Kolom:
- **product_name**    : Nama Produk
- **size**            : Ukuran Minuman (*short*, *tall*, *grande*, *venti*, *dll*)           
- **milk**            : Tipe susu yang digunakan
- **whip**            : Menggunakan *whip cream* atau tidak (biner 0/1)
- **serv_size_m_l**   : Ukuran minuman (ml)
- **calories**        : Total kalori (Kcal)
- **total_fat_g**     : Total fat (gr)  
- **saturated_fat_g** : Total Saturated fat (gr)
- **trans_fat_g**     : Trans fat (gr)
- **cholesterol_mg**  : Cholesterol (mg)
- **sodium_mg**       : Sodium (gr)
- **total_carbs_g**   : Total karbohidrat (gr)
- **fiber_g**         : Fiber (gr)
- **sugar_g**         : Gula (gr)
- **caffeine_mg**     : Kafein (mg)

Dari deskripsi kolom dan hasil menggunakan fungsi `glimpse` kita dapat menentukan kolom mana perlu di rubah tipe data nya. Kolom yang perlu dilakukan perubahan tipe data sebagai berikut:
- **product_name** dari `character` -> `factor` dikarenakan berisi data kategori
- **size** dari `character` -> `factor` dikarenakan berisi data ketegori 
- **milk** dari `double` -> `factor` pada kolom ini berisi informasi menggunakan tipe susu yang digunakan dalam bentuk angka
- **whip** dari `double` -> `factor`hanya berisi informasi 0 jika **tidak menggunakan** whip cream dan 1 jika **menggunakan** whip cream
- **trans_fat_g** dari `character` -> `numeric` karena berisi informasi jumlah dari trans fat
- **fiber_g** ari `character` -> `numeric` karena berisi informasi jumlah dari fiber

```{r}
unique(sbux$milk)
unique(sbux$whip)
```
Nilai pada kolom *milk* ini memiliki arti sebagai berikut:
- `0` adalah `none` 
- `1` adalah `nonfat`
- `2` adalah `2%`
- `3` adalah `soy`
- `4` adalah `coconut`
- `5` adalah `whole`

sedangkan pada kolom *whip* memiliki arti:
- `0` adalah `without whip cream` 
- `1` adalah `with whip cream`

Maka dari itu kita akan mengganti dari data berupa angka menjadi tipe susu yang digunakan menggunakan fungsi `replace``
```{r}
sbux$milk <- sbux$milk %>% 
              replace(sbux$milk == 0, 'none') %>% 
              replace(sbux$milk == 1, 'nonfat') %>%
              replace(sbux$milk == 2, '2%') %>%
              replace(sbux$milk == 3, 'soy') %>%
              replace(sbux$milk == 4, 'coconut') %>%
              replace(sbux$milk == 5, 'whole') 

sbux$whip <- sbux$whip %>% 
              replace(sbux$whip == 0, 'without whip cream') %>% 
              replace(sbux$whip == 1, 'with whip cream')

unique(sbux$milk)
unique(sbux$whip)
```

```{r}
sbux_clean <- sbux %>% 
                mutate(
                  product_name = as.factor(product_name),
                  size = as.factor(size),
                  milk = as.factor(milk),
                  whip = as.factor(whip),
                  trans_fat_g = as.numeric(trans_fat_g),
                  fiber_g = as.numeric(fiber_g)
                      )
head(sbux_clean)
```
```{r}
head(sbux_clean, 20)
```
#membuat seragam format penulisan menjadi proper case menggunakan fungsi `str_to_title()`
```{r}
library(stringr)
```

```{r}
sbux_clean$product_name <- str_to_title(sbux_clean$product_name)
```

```{r}
cat_coffee <- c('Brewed Coffee - Dark Roast', 
                        'Brewed Coffee Traveler - Dark Roast',
                        'Brewed Coffee - Decaf Pike Place Roast',
                        'Brewed Coffee - Medium Roast',
                        'Brewed Coffee Traveler - Decaf Pike Place Roast',
                        'Brewed Coffee Traveler - Medium Roast',
                        'Brewed Coffee - True North Blend Blonde Roast',
                        'Brewed Coffee Traveler - True North Blend Blonde Roast',
                        'Caffè Misto',
                        'Clover Brewed Coffee - Dark Roast',
                        'Clover Brewed Coffee - Light Roast',
                        "Clover Brewed Coffee - Light Roast",
                        'Clover Brewed Coffee - Medium Roast',
                        'Iced Coffee',
                        'Iced Coffee With Milk',
                        'Cold Brewed Coffee',
                        'Vanilla Sweet Cream Cold Brew')
```

```{r}
cat_espresso <- c('Caffè Americano',
                  'Iced Caffè Americano',
                  'Caffè Latte',
                  'Iced Caffè Latte',
                  'Caffè Mocha',
                  'Iced Caffè Mocha',
                  'Cappuccino',
                  'Caramel Macchiato',
                  'Iced Caramel Macchiato',
                  'Cinnamon Dolce Latte',
                  'Espresso',
                  'Iced Espresso',
                  'Espresso Con Panna',
                  'Espresso Macchiato',
                  'Flat White',
                  'Latte Macchiato',
                  'Skinny Cinnamon Dolce Latte',
                  'Iced Skinny Cinnamon Dolce Latte',
                  'Skinny Mocha',
                  'Iced Skinny Mocha',
                  'Starbucks Doubleshot On Ice',
                  'White Chocolate Mocha',
                  'Iced White Chocolate Mocha',
                  'Espresso - Caffè Americano',
                  'Espresso - Iced Caffè Americano')
```

```{r}
cat_tea <- c('Iced Black Tea',
             'Iced Black Tea Lemonade',
             'Chai Tea Latte',
             'Iced Chai Tea Latte',
             'Earl Grey Brewed Tea',
             "Emperor's Clouds And Mist Brewed Tea",
             'English Breakfast Black Brewed Tea',
             'English Breakfast Black Tea Latte',
             'Green Tea Latte',
             'Iced Green Tea Latte',
             'Iced Green Tea',
             'Iced Green Tea Lemonade',
             'Jade Citrus Mint Brewed Tea',
             'London Fog Tea Latte',
             'Iced Mango Black Tea',
             'Iced Mango Black Tea Lemonade',
             'Mint Majesty Brewed Tea',
             'Oprah Chai Herbal Brewed Tea',
             'Oprah Cinnamon Chai Brewed Tea',
             'Oprah Cinnamon Chai Latte',
             'Iced Oprah Cinnamon Chai Latte',
             'Passion Tango Brewed Tea',
             'Iced Passion Tango tea',
             'Iced Passion Tango Tea Lemonade',
             'Peach Iced Green Tea',
             'Peach Iced Green Tea Lemonade',
             'Peach Tranquility Brewed Tea',
             'Youthberry Brewed Tea',
             "Iced Passion Tango Tea")
```

```{r}
cat_refresher <- c('Cool Lime Starbucks Refreshers',
                   'Very Berry Hibiscus Starbucks Refreshers')
```

```{r}
cat_smoothies <- c('Chocolate Smoothie',
                   'Orange Mango Smoothie',
                   'Strawberry Smoothie')
```

```{r}
cat_frappuccino_blended_coffee <- c('Caffè Vanilla Frappuccino Blended',
                     'Caramel Frappuccino Blended',
                     'Coffee Frappuccino Blended',
                     'Espresso Frappuccino Blended',
                     'Java Chip Frappuccino Blended',
                     'Mocha Frappuccino Blended')
```

```{r}
cat_frappuccino_light_blended_coffee <-  c('Caffè Vanilla Frappuccino Light',
                                           'Caramel Frappuccino Light',
                                           'Coffee Frappuccino Light',
                                           'Espresso Frappuccino Light',
                                           'Java Chip Light Frappuccino',
                                           'Mocha Light Frappuccino')
```

```{r}
cat_frappucino_blended_crème <- c('Blended Strawberry Lemonade',
                                  'Chai Crème Frappuccino Blended',
                                  'Double Chocolaty Chip Crème Frappuccino Blended',
                                  'Green Tea Crème Frappuccino Blended',
                                  'Oprah Cinnamon Chai Crème Frappuccino Blended',
                                  'Strawberries & Crème Frappuccino Blended',
                                  'Vanilla Bean Crème Frappuccino Blended')
```


```{r}
cat_hot_chocolate_other <- c('Caramel Apple Spice',
                             'Hot Chocolate',
                             'Lemonade',
                             'Milk',
                             'Skinny Hot Chocolate',
                             'White Hot Chocolate')
```

```{r}
cat_add_ons <- c('Protein & Fibre Powder',
                 'Matcha Green Tea Powder',
                 'Espresso Shot')
```

```{r}
sbux_new <- sbux_clean %>%
  dplyr::mutate(category = case_when(
    product_name %in% cat_coffee ~ 'Coffee',
    product_name %in% cat_espresso ~ 'Espresso',
    product_name %in% cat_tea ~ 'Tea',
    product_name %in% cat_refresher ~ 'Refersher',
    product_name %in% cat_smoothies ~ 'Smoothies',
    product_name %in% cat_frappuccino_blended_coffee ~ 'Frappuccino Blended Coffee',
    product_name %in% cat_frappuccino_light_blended_coffee ~ 'Frappuccino Light Blended Coffee',
    product_name %in% cat_frappucino_blended_crème ~ 'Frappucino Blended Crème',
    product_name %in% cat_hot_chocolate_other ~ 'Hot Chocolate & Other',
    product_name %in% cat_add_ons ~ 'Add-Ons'))


  # dplyr::filter(product_name %in% c('Brewed Coffee - Dark Roast', 
  #                                   'Brewed Coffee Traveler - Dark Roast', 
  #                                   'Brewed Coffee - Decaf Pike Place Roast', 
  #                                   'Brewed Coffee - Medium Roast', 
  #                                   'Brewed Coffee Traveler - Decaf Pike Place Roast',
  #                                   'Brewed Coffee Traveler - Medium Roast',
  #                                   'Brewed Coffee - True North Blend Blonde Roast',
  #                                   'Brewed Coffee Traveler - True North Blend Blonde Roast',
  #                                   'Caffè Misto',
  #                                   'Clover Brewed Coffee - Dark Roast',
  #                                   'Clover Brewed Coffee - Light Roast',
  #                                   'Clover Brewed Coffee - Medium Roast',
  #                                   'Iced Coffee',
  #                                   'Iced Coffee With Milk',
  #                                   'Cold Brewed Coffee',
  #                                   'Vanilla Sweet Cream Cold Brew')) %>% 
  # dplyr::mutate(category = 'Coffee')
  
```

```{r}
sum(is.null(sbux_clean))
```

```{r}
sum(is.na(sbux_new))
```
```{r}
sbux_new %>% 
  select(c(product_name,category))
```

```{r}
sbux_new$category[is.na(sbux_new$category)] = 'Coffee'
```

```{r}
sum(is.na(sbux_new))
```
```{r}
glimpse(sbux_new)
```

# Data Visualization

```{r}
library(ggplot2)
library(tidyr)
library(plotly)
library(glue)
```

```{r}
top_10_sbux <- sbux_new %>% 
              filter(category == 'Espresso') %>%
              dplyr::group_by(product_name) %>% 
              dplyr::summarise(avg_cal = mean(calories)) %>% 
              ungroup() %>% 
              arrange(desc(avg_cal)) %>% 
              head(10) %>% 
              mutate(label = glue('Product Name: {product_name}
                                   Average Calories : {scales::comma(avg_cal)}'))
top_10_sbux
```
```{r}
var <- 'calories'
sbux_new %>% 
              filter(category == 'Espresso') %>%
              dplyr::group_by(product_name) %>% 
              dplyr::summarise(avg_cal = mean((!!as.symbol(var)))) %>% 
              ungroup() %>% 
              arrange(desc(avg_cal)) %>% 
              head(10) %>% 
              mutate(label = glue('Product Name: {product_name}
                                   Average Calories : {scales::comma(avg_cal)}'))

```


```{r}
plot1 <-  ggplot(top_10_sbux, aes(x = avg_cal, y = reorder(product_name, avg_cal), text = label)) +
          geom_point(size = 3, color="#69b3a2") +
          geom_segment(aes(x = 0, xend = avg_cal, yend = product_name), size = 1, color = "#69b3a2") +
          scale_fill_gradient(low = "green", high = "black") +
          theme_minimal()

ggplotly(plot1, tooltip = 'text')

```

## Plot histogram kandungan gula pada kategori espresso
```{r}
plot_hist <- sbux_new %>% 
                filter(category == 'Espresso') %>% 
                #mutate(label = glue("Sugar : {sugar_g} g
                #                   Freq : {n(sugar_g)}")) %>% 
                ggplot(aes(x = sugar_g)) + 
                geom_histogram(fill="#69b3a2", color="#e9ecef", binwidth = 3) +
                theme_minimal() +
                ggtitle('Sugar Content in Espresso Beverages') +
                theme(plot.title = element_text(hjust = 0.5)) +
                labs(x= 'Sugar (g)', y = 'Freq')
```



```{r}
gg <- ggplotly(plot_hist)
gg
```

```{r}
text_x <- number(
  gg$x$data[[1]]$x,
  prefix = "Freq: "
)

text_y <- number(
  gg$x$data[[1]]$y,
  prefix = "Sugar: ",
  suffix = " g"
)

gg %>%
  style(text = paste0(text_x, "</br></br>", text_y), traces = 1) 
```


```{r}
 sbux_new %>% 
                filter(category == 'Espresso') %>% 
                count(sugar_g) %>% 
                ggplot(aes(x = sugar_g, y = n)) + 
                geom_col(fill="#69b3a2", color="#e9ecef") +
                theme_minimal() +
                ggtitle('Sugar Content in Espresso Beverages') +
                theme(plot.title = element_text(hjust = 0.5)) +
                labs(x= 'Sugar (g)', y = 'Freq')
```

## Scatter kafein vs calori

```{r}
sbux_new %>% 
                #filter(category == 'Espresso') %>% 
                ggplot(aes(y = caffeine_mg, x = sugar_g, label = product_name)) +
                geom_point() +
                geom_hline(yintercept = 400, color = 'brown', linetype = 2) +
                geom_vline(xintercept = 36, color = 'blue', linetype = 2) + #for men
                geom_vline(xintercept = 24, color = 'pink', linetype = 2) +
                geom_text(aes(0, 400, label = 'caffein max. daily intake (400 mg)', vjust = -0.5, hjust =-0.05)) +
                geom_text(aes(36, 0, label = 'sugar max. daily intake (36 g)', angle = 90, vjust = -0.5, hjust =-0.05)) +
                theme_minimal()
```


```{r}
sbux_clean %>% 
  group_by(product_name, size) %>% 
  summarise(n_calories = sum(calories)) %>% 
  ungroup() %>%
  top_n(10) %>% 
  ggplot(aes(x = n_calories,
             y = reorder(product_name, n_calories))) +
  geom_col()
```
```{r}
library(glue)
library(plotly)
```


```{r}
test <- sbux_clean %>% 
  mutate(label = glue('Product Name : {product_name}
                      Size : {size}
                      Calories : {calories} gr
                      Sugar : {sugar_g} gr
                      Caffeine : {caffeine_mg} mg ')) %>% 
  ggplot(aes(x = calories, y = product_name, text = label)) +
  geom_jitter(aes(color = size))
```

```{r}
ggplotly(test, tooltip = 'text')
```

```{r}
test1 <- sbux_clean %>% 
  mutate(label = glue('Product Name : {product_name}
                      Size : {size}')) %>% 
  ggplot(aes(x = calories, y = sugar_g, text = label)) +
  geom_point(aes(color = product_name), position = 'jitter') +
  theme_minimal() +
  theme(legend.position = 'none') +
  labs(x = 'Calories (kcal)', y = 'Sugar (g)') +
  facet_wrap(facets = ~ size)
test1
```

```{r}
ggplotly(test1, tooltip = 'text')

```

```{r}
dat <- data.frame(
    group = rep(c("Above", "Below"), each=10),
    x = rep(1:10, 2),
    y = c(runif(10, 0, 1), runif(10, -1, 0))
)

dat
```

## Test Comparison
```{r}
library(ggplot2)
ggplot(dat, aes(x=x, y=y, fill=group)) + 
  geom_bar(stat="identity", position="identity")
```
https://stackoverflow.com/questions/48529622/having-two-symmetric-bar-charts-plotly
```{r}
library(plotly)
library(dplyr)

age <- rep(1:5, 2)

sex <- rep(c('Male', 'Female'), each = 5)

pop <- c(-1000, -944, -888, -762, -667, 1100, 999, 844, 789, 655)

df <- data.frame(age, sex, pop) %>%
  mutate(abs_pop = abs(pop))
df
```
```{r}
male <- df %>% 
  filter(sex == 'Male')

Female <- df %>% 
  filter(sex == 'Female')
```


```{r}
df %>% 
  plot_ly(x= ~pop, y=~age, showlegend = FALSE) %>% 
  add_trace(x = ~pop, y = ~age, type = "bar", marker = list(color = "white")) %>%  #white marker
  add_trace(x = ~sex,  y = ~age, type = "bar", marker = list(color = "#436983")) %>% 
  add_text(x = 0, y = ~age, text = ~df$age, type = "scatter", 
          hoverinfo = "text", mode = "text",
          textfont = list(family = "'Raleway', sans-serif", 
          size = 14, color = "black")) %>% 
  add_bars(orientation = 'h', hoverinfo = 'text', text = ~abs_pop) %>%
  layout(bargap = 0.3, barmode = 'overlay', 
         xaxis = list(tickmode = 'array',tickvals = c(-1000, -500, 0, 500, 1000),
                      ticktext = c('1000', '500', '0', '500', '1000'),
                      fixedrange = TRUE, 
                      zeroline = TRUE, zerolinecolor = "#f2fcff",
                      title = "", ticks = ""),
         yaxis = list(title = "", 
                      fixedrange = TRUE,
                      showticklabels = FALSE),
         shapes = list(list(x0 = -100, x1 = -0, y0 = -1, y1 = nrow(df),
                            line = list(color = "white"),
                            fillcolor = 'white'),
                        list(x0 =  100, x1 =  0, y0 = -1, y1 = nrow(df),
                            line = list(color = "white"),
                            fillcolor = 'white')),
         annotations = list(
                       list(text = paste("Higher value in female",df$sex), 
                            font = list(size = 16),
                            align = "center", xref = "paper",
                            yref = "paper", xanchor = "center",
                            x = .25, y = 1.1, showarrow = FALSE),
                       list(text = paste("Higher value in male",df$sex), 
                            font = list(size = 16),
                            align = "center", xref = "paper",
                            yref = "paper", xanchor = "center",
                            x = .75, y = 1.1, showarrow = FALSE)),
                      margin = list(l = 10, r = 10, t = 80, b = 80, pad = 5),
                      font = list(family = "'Raleway', sans-serif") %>% 
            config(displayModeBar = FALSE)
        )
```

```{r}
df %>% 
  ggplot(aes(x = age, y = pop, fill = sex)) +
  geom_bar(stat="identity", position="identity") +
  coord_flip() +
  geom_rect(aes(ymin = -100, ymax = 100, xmin = 0.5, xmax = 5.5), fill = 'white') +
  theme_void() + 
  theme(legend.position = 'none')
```
https://stackoverflow.com/questions/43918698/ggplot-centre-and-move-the-vertical-axis-labels
```{r}
plot1 <- ggplot(df) +
  geom_bar(data = df, aes(x = age, y = pop), stat = "identity",
    fill = "blue", width = 0.8) +
  scale_y_continuous(trans = "reverse", expand = c(0, 0)) +
  scale_x_discrete(position = "top") +
  theme(
    axis.text.y = element_blank()
  ) +
  labs(x = NULL) +
  coord_flip()

plot2 <- ggplot(df) +
  geom_bar(data = df, aes(x = age, y = pop), stat = "identity",
    fill = "red", width = 0.8) +
  scale_y_continuous(expand = c(0, 0)) +
  theme(
    axis.text.y = element_text(size = 20, hjust = 0.5)
  ) +
  labs(x = "") +
  coord_flip()
```

## Comparison

```{r}
head(sbux_new)
```
```{r}
unique(sbux_new$category)
```

### aggregate tabel
```{r}
agg_test <- sbux_new %>% 
  filter(category == 'Frappuccino Blended Coffee') %>% 
  filter(product_name == 'Caffè Vanilla Frappuccino Blended') %>% 
  filter(milk == '2%') %>%
  filter(whip == 'with whip cream') %>% 
  filter(size == 'venti') %>% 
  select(-c(size,milk,whip,serv_size_m_l,category)) %>% 
  pivot_longer(cols = c(calories,total_fat_g,saturated_fat_g, trans_fat_g, cholesterol_mg, sodium_mg, total_carbs_g, fiber_g, sugar_g, caffeine_mg), names_to = 'nutrition')

agg_test

agg_test2 <- sbux_new %>% 
  filter(category == 'Frappuccino Blended Coffee') %>% 
  filter(product_name == 'Caramel Frappuccino Blended') %>% 
  filter(milk == '2%') %>%
  filter(whip == 'with whip cream') %>% 
  filter(size == 'venti') %>% 
  select(-c(size,milk,whip,serv_size_m_l,category)) %>% 
  pivot_longer(cols = c(calories,total_fat_g,saturated_fat_g, trans_fat_g, cholesterol_mg, sodium_mg, total_carbs_g, fiber_g, sugar_g, caffeine_mg), names_to = 'nutrition') 
agg_test2
```

```{r}
library(ggh4x)
```


```{r}
plot1_test <- ggplot(agg_test) +
   geom_bar(data = agg_test, aes(x = nutrition, y = value), stat = "identity", fill = "blue", width = 0.8) +
  scale_y_continuous(trans = "reverse", limits = c(600,0)) +
  scale_x_discrete(position = "top") +
  theme(
    axis.ticks.y = element_blank()
  ) +
  labs(x = NULL, y = NULL) +
  coord_flip() 

  plot1_test
```


```{r}
plot1_test2 <- ggplot(agg_test2) +
  geom_bar(data = agg_test2, aes(x = nutrition, y = value), stat = "identity",
    fill = "red", width = 0.8) +
  scale_y_continuous(limits = c(0,600)) +
  theme(
    axis.text.y = element_text(size = 10, hjust = 0.5, margin=margin(r=30))
  ) +
  labs(x = "") +
  coord_flip() 

plot1_test2
```

```{r}
library(cowplot)

pl <- align_plots(plot1_test, plot1_test2, align="h")

```

```{r}
ggdraw(pl[[1]])
```
```{r}
ggdraw(pl[[2]])
```


```{r}
require("gridExtra")

gridExtra::grid.arrange(ggdraw(pl[[1]]), ggdraw(pl[[2]]), ncol = 2)
```

### tipe plot2

```{r}
agg <- bind_rows(agg_test, agg_test2)

y_breaks <- pretty(agg$value)
```

```{r}
ggplot(agg, aes(x = nutrition, y = value, fill = product_name)) +
  geom_bar(stat = 'identity',
           color = 'white',
           lwd = 5) +
  coord_flip() +
  scale_y_continuous(breaks = y_breaks,
                     labels = abs(y_breaks)) 
```

### tipe plot3

```{r}
agg
```

```{r}
ggplot(agg, aes(x = nutrition, y = value, fill = product_name)) +
  geom_bar(stat="identity", position="dodge", width=0.8) +
  theme_minimal() +
  theme(legend.position = 'none') +
  ylab('') +
  xlab('Nutrition') +
  scale_x_discrete(breaks = c("caffeine_mg",
                              "calories",
                              "cholesterol_mg",
                              "fiber_g",
                              "saturated_fat_g",
                              "sodium_mg",
                              "sugar_g",
                              "total_carbs_g",
                              "total_fat_g",
                              "trans_fat_g"),
                   labels = c("Caffeine",
                              "Calories",
                              "Cholesterol",
                              "Fiber",
                              "Saturated Fat",
                              "Sodium",
                              "Sugar",
                              "Total Carbs",
                              "Total Fat",
                              "Trans Fat")) +
  labs(title = 'Caffè Vanilla Frappuccino Blended vs Caramel Frappuccino Blended') +
  theme(panel.grid.minor=element_blank(), panel.grid.major=element_blank())
```





